臺灣高等法院刑事判決　　　　　　　　　94年度上易字第95號
上　訴　人
即　被　告　甲○○
上列上訴人因毒品危害防制條例案件，不服臺灣板橋地方法院93
年度簡上字第377號，中華民國93年12月9日第一審判決（聲請簡
易處刑案號：93年度核退毒偵字第344號；移送併辦案號：93年
度毒偵字第2554號），提起上訴，本院判決如下：
    主  文
上訴駁回。
    事  實
一、甲○○曾因妨害公務及違反麻醉藥品管理條例等案件，分別
    被判處有期徒刑八月及三年確定，二罪接續執行，於民國91
    年10月1日縮短刑期假釋交付保護管束後， 甫於93年2月2日
    保護管束期滿，未據撤銷假釋而以已執行完畢論。又因施用
    第二級毒品安非他命案件，經送觀察、勒戒及強制戒治後，
    由臺灣板橋地方法院檢察署檢察官於90年2月12日 ，以90年
    度戒毒偵字第118號為不起訴處分確定。 詎甲○○仍不知戒
    除毒癮，竟基於施用第二級毒品安非他命之概括犯意，自93
    年3月4日12時許，為警採尿前回溯96小時內之某時至93年 5
    月13日凌晨2時許，在其位於臺北縣板橋市○○路○段2號9樓
    之1 之住處及其他不詳地點，以將安非他命置於玻璃球內用
    火燒烤吸食煙氣方式，連續施用第二級毒品安非他命多次，
    每日約吸食一次。嗣經警於93年3月4日7時10分許 ，在臺北
    縣板橋市○○路○段2號9樓之1查獲，並扣得安非他命中包裝
    2包（合計淨重17‧01公克）、小包裝14包（ 合計淨重14公
    克），共合計淨重31.01公克、吸食器1組、塑膠軟嘴2個 、
    玻璃球5個、酒精燈1個及塑膠夾鍊袋103只等物；又為警於
    93年5月13日上午11時45分許，在甲○○上揭住處查獲，並
    扣得第二級毒品安非他命6小包（驗後淨重123.17公克）、
    安非他命吸食器1具等物。上揭二次經警查獲後，分別採集
    甲○○尿液送驗，結果均呈安非他命類陽性反應，因而偵知
    上情。
二、案經臺北市政府警察局中正第二分局報請臺灣板橋地方法院
    檢署檢察官聲請簡易判決處刑及移送併案審理。
    理  由
一、上揭事實，業據上訴人即被告甲○○於原審審理時供承不諱
    （見簡上字卷第73頁）。再被告於93年3月4日12時許、93年
    5月13日14時許， 分別經警採集其尿液送驗之結果，均呈安
    非他命類陽性反應，此有臺灣尖端先進生技醫學股份有限公
    司93年3月12日及93年5月25日濫用藥物檢驗報告二份附卷可
    參（ 見核退偵字第303號卷第38─39頁、毒偵字第2554號卷
    第37頁）。又93年3月4日查扣之毒品經鑑定結果確含有第二
    級毒品安非他命成分，合計淨重31.01公克 ，此有臺北市政
    府警察局中正第二分局查獲毒品初步鑑驗報告書（見核退偵
    字第303號卷第32頁）；93年5月13日查扣之毒品經鑑定結果
    亦確含有第二級毒品安非他命成分，驗後餘淨重123.17公克
    ，此亦有內政部警政署刑事警察局鑑驗通知書（見簡上字卷
    第56頁 ）可參。另有吸食器1組、塑膠軟嘴2個、玻璃球5個
    、酒精燈1個及塑膠夾鍊袋103只（ 見核退偵字第303號卷第
    19 頁）；安非他命吸食器1具（見毒偵字第2554號卷第16頁
    ）等物扣案可佐。綜上，足認被告之自白與事實相符。此外
    ，被告前因施用第二級毒品安非他命案件，經送觀察、勒戒
    及強制戒治後，由臺灣板橋地方法院檢察署檢察官於90年 2
    月12日，以90年度戒毒偵字第118號為不起訴處分確定 ，復
    有臺灣板橋地方法院檢察署檢察官90年度戒毒偵字第118 號
    不起訴處分書在卷可稽（見核退毒偵字第344號卷第17頁 ）
    。被告於強制戒治執行完畢後，五年之內再犯施用毒品之犯
    行，事證明確，堪以認定，應予依法論罪科刑。
二、核被告所為，係犯毒品危害防制條例第10條第2 項之施用第
    二級毒品罪。其施用前後持有毒品之低度行為，應為施用之
    高度行為所吸收，不另論罪。又其多次施用安非他命之行為
    ，時間緊接，所犯罪名相同，顯係出於概括犯意為之，為連
    續犯，應依刑法第56條之規定以一罪論，並加重其刑。又被
    告有如事實欄所載之犯罪科刑及執行情形，有本院之被告全
    國前案紀錄表在卷足憑，其於五年以內再犯本件有期徒刑以
    上之罪，為累犯，應依刑法第47條規定遞予加重其刑。移送
    併案審理部分，與本件聲請簡易判決處刑部分，有連續犯之
    裁判上一罪關係，基於審判不可分原則，本院自應併予審理
    。原審適用上揭規定，並審酌被告犯罪動機、目的、手段、
    次數，多次施用毒品前科、惟其犯罪後坦承犯行等一切情狀
    ，量處有期徒刑七月；併諭知上揭扣案之安非他命，應依毒
    品危害防制條例第18條第1 項前段規定沒收銷燬之；另吸食
    器1組、塑膠軟嘴2個、玻璃球5個、酒精燈1個及塑膠夾鍊袋
    103只等物，及併辦扣案之安非他命吸食器1具，為被告所有
    供施用安非他命所用之物，業據其供承在卷，應依刑法第38
    條第1項第2款規定宣告沒收之；另說明被告為警於93年5 月
    13日上午11時45分許，在上揭住處查獲扣得電子磅秤1具 、
    分裝袋1批、行動電話2具（含ＳＩＭ卡2枚）等物，與本件
    施用安非他命犯行無關，檢察官認其亦涉犯販賣毒品罪嫌，
    業據另案偵查起訴，有臺灣板橋地方法院檢察署93年度偵字
    第8516號起訴書在卷可查，爰不另為沒收之諭知。核原審認
    事用法，並無不合。被告空言不服原審判決，惟未具體陳述
    不服之理由，是被告上訴無理由，應予駁回。
三、被告經合法傳喚，無正當理由不到庭，爰不待其陳述，逕行
    判決，併此敘明。
據上論斷，應依刑事訴訟法第368條、第371條，判決如主文。
本案經檢察官羅榮乾到庭執行職務。
中　　華　　民　　國　　94　　年　　3 　　月　　30　　日
　　　　　　　　　刑事第二十二庭審判長法　官 黃瑞華
　　　　　　　　　　　　　　　　　    法　官 蔡明宏
　　　　　　　 　 　　　　　　　　　　法　官 陳憲裕
以上正本證明與原本無異。
不得上訴。
                                      書記官 劉育妃
中　　華　　民　　國　　94　　年　　3 　　月　　30　　日
附錄本案論罪科刑法條
毒品危害防制條例第十條
 施用第 1 級毒品者，處六月以上五年以下有期徒刑。
施用第 2 級毒品者，處三年以下有期徒刑。
